【裁判字號】    91,訴,961
【裁判日期】    920523
【裁判案由】    強盜等
【裁判全文】
臺灣高雄地方法院刑事判決                          九十一年度訴字第九六一號
    公  訴  人  台灣高雄地方法院檢察署檢察官
    被      告  戊○○
    指定辯護人  本院公設辯護人  丑○○
    被      告  庚○○
右列被告等因強盜等案件，經檢察官提起公訴（九十年度偵字第一三九七九、一六六
四二號、一六九一０號），及移送併案審理（九十一年度偵字第六九八七、第一００
三０號、第一二四三六號、第一五六八九號、第一六四六九號），本院判決如左：
    主  文
戊○○共同連續意圖為自己不法之所有，而搶奪他人之動產，處有期徒刑貳年；被訴
強盜部分無罪。
庚○○被訴竊盜部分免訴；被訴搶奪部分無罪。
    事  實
一、戊○○與乙○○（所涉搶奪犯行，另據台灣高等法院高雄分院判處有期徒刑五年
    ）係夫妻關係，基於意圖為自己不法所有之概括犯意聯絡，於附表所列時、地，
    兩人共騎乘乙○○之母邱蝴蝶所有，車牌號碼為ＯＰＬ─二八九號機車，及向吉
    盈機車出租行負責人簡富麗租用，車牌號碼為ＫＥ八─０九０號、ＮＢ七─三六
    一號之機車，連續以附表所示之方式，趁被害人等不及防備之際，搶奪渠等掛於
    脖子上之項鍊或玉佩等物，得手後，分別於民國（下同）九十年七月十五日由戊○○持往牛國泰所經營之國泰當鋪、同年七月十八日由乙○○持往由吳玉美經營
    之信成銀樓、於九十一年五月六日、五月十五日由戊○○持往吳振加所經營之佳
    美銀樓、於九十一年五月十三日、六月十日由戊○○持往李裕庭所經營之禾利銀
    樓加以販賣，或轉賣予綽號「猴子」之不詳姓名男子，得款兩人一同花用殆盡，
    嗣兩人分別於九十年七月二十二日下午六時許在高雄縣大寮鄉○○路，於九十一
    年六月十一日下午四時三十分許在高雄縣大寮鄉○○路與光華路口為警查獲。
二、案經高雄縣警察局林園分局移送台灣高雄地方法院檢察署檢察官偵查起訴及移送
    併辦。
    理  由
甲、有罪部分：
一、右揭被告戊○○連續於上開時、地與被告乙○○共同搶奪他人財物犯行，業據其
    於本院審理中供述甚明，核與同案被告乙○○所述相符，並據被害人呂心富、石
    鴻聲、蔡李蓮春、子○○、甲○○、己○○、寅○○、丙○○○、癸○○、壬○○、侯翠瑛於偵查或審理中指訴明確，復據證人簡富麗、牛國泰、吳玉美、吳振
    加、李裕庭證述明確，並有金飾買入登記簿、租用機車切結書數份在卷可稽，被
    告戊○○上開自白核與事實相符，其所為上開搶奪犯行事證明確，足堪認定。
二、核被告戊○○上開所為，係犯刑法第三百二十五條第一項之搶奪罪，其先後多次
    犯行，時間緊接，手段雷同，且觸犯同一罪名，顯基於概括之犯意而為，應依連
    續犯之規定，僅論以一罪。被告戊○○與被告乙○○就前述數次搶奪犯行間，互
    有犯意之聯絡及行為之分擔，為共同正犯。爰審酌被告戊○○正值年輕，不思循
    以正當途徑獲取財物，竟與其夫乙○○共同行搶達十一件，好逸惡勞，嚴重破壞
    社會治安，造成社會恐慌，犯罪情節重大，惟念犯罪後尚知坦承犯行，態度良好
    ，並分別與被害人呂心富達成和解或返還等值金項鍊一條予被害人石鴻聲，有和
    解書及收據一在卷可稽等一切情狀，量處如主文所示之刑。
三、移送併辦意旨認被害人管秀珍於九十一年六月九日上午十一時三十分許，在高雄
    縣大寮鄉○○村○○路四十六巷巷口，遭被告戊○○、乙○○騎乘機車搶奪皮包
    逃逸一節，訊據被告戊○○、乙○○於審理中堅決否認犯行，辯稱渠等為銷贓方
    便，皆係搶奪他人項鍊等物，並未搶過皮包等語。經查：被害人管秀珍雖於警訊
    中指認被告乙○○確為取其皮包之人，惟其非因目擊行搶之人面目，僅係認被告
    乙○○背影與取其皮包者外觀相同即為指認之情，可參該警訊筆錄記載自明，然
    天下背影相同者不知凡幾，可否憑此認行搶之人即係被告乙○○已非無疑，再觀
    諸被告戊○○、乙○○上開搶奪犯行，確均係趁人不備搶奪他人掛於脖子之項鍊
    後，再持往銀樓銷贓，是被告乙○○所辯不欲搶奪皮包之語，尚非無據。且渠二
    人針對檢察官起訴、併辦之搶奪案件，大多坦承不諱，是否有仍必要否認此件犯
    行，亦非無疑。又縱認被告乙○○涉此搶奪犯行，惟其於審理中尚自承曾與丁○○等人搶奪他人財物，而被害人管秀珍亦僅能從背影判斷坐於機車後座之搶匪，
    與被告乙○○神似，對騎乘機車之人則未加描述，亦乏證據認上開犯行即係被告
    戊○○與被告乙○○共同為之，是尚無證據可認被告戊○○涉此搶奪犯行，此併
    辦部分，應退由檢察官另行偵辦。
四、又公訴人起訴事實雖未述及被告戊○○所為附表編號三至十一之搶奪犯行，然因
    該部分與公訴人起訴所指附表編號一、二之搶奪犯行間，有連續犯裁判上一罪之
    關係，應為起訴效力所及，本院自應併予審究，附此敘明。
乙、無罪部分：
一、公訴意旨略以：（一）被告戊○○與被告丁○○、乙○○三人，基於意圖為自己
    不法所有之共同犯意聯絡，於九十年七月十日凌晨一時許，由被告戊○○駕駛上
    開汽車搭載乙○○、丁○○二人，行至高雄縣大寮鄉○○路與開封街口時，適遇
    卯○○、辛○○二人正在打電話，被告乙○○、丁○○二人旋即下車，由被告丁○○先走到卯○○之身旁，並由被告乙○○持預藏之尖刀抵住辛○○之腹部，欲
    強押辛○○上車，以此強暴方法，至使卯○○、辛○○心生畏懼不能抗拒，逼迫
    卯○○、辛○○分別交付摩托蘿拉小海豚（門號：0000000000號）及
    ＮＯＫＩＡ六一五０型（門號：0000000000號）手機各一支予被告丁○○及乙○○後，三人搭乘原車逃逸，因認被告戊○○共同涉犯刑法第三百二十
    八條第一項之強盜罪嫌。（二）被告唐蔚振於九十年六月二十九日下午約十五時
    許，與被告乙○○基於意圖為自己不法所有之共同犯意聯絡，由被告乙○○騎乘
    車號ＯＰＬ─二八九號機車搭載被告唐蔚振，在高雄縣大寮鄉○○路旁之黃昏市
    場，由被告唐蔚振下車，趁一姓名不詳之男子不備之際，突然出手搶奪該名男子
    戴在脖子上之金項鍊一條，得手後旋即搭乘被告乙○○騎乘之原機車逃逸，再由
    被告唐蔚振持往位於高雄縣鳳山市○○路二四之四號由顏玉珍實際經營之信利銀
    樓出售，得款新台幣（下同）八千一百五十七元後，與被告乙○○二人朋分花用
    ，因認被告唐蔚振共同涉犯刑法第三百二十五條第一項之搶奪罪嫌。
二、按犯罪事實應依證據認定之，無證據不得推定其犯罪事實；不能證明被告犯罪者
    ，應諭知無罪之判決，刑事訴訟法第一百五十四條、第三百零一條第一項分別定
    有明文。又刑事訴訟法上所謂認定犯罪事實之證據，係指足以認定被告確有犯罪
    行為之積極證據而言，如未能發現有相當證據或證據不足以證明，自不能以推測
    或擬制之方法以為裁判基礎，又認定不利於被告之事實，需依積極證據，苟積極
    證據不足為不利被告之認定時，即應為有利於被告之認定，更不必有何有利之證
    據，最高法院二十九年上字第三一０五號，四十年台上字第八六號及三十年上字
    第八一六號判例可資參照。
三、被告戊○○部分：
（一）公訴人認被告戊○○涉犯上開強盜犯行，無非係以被告丁○○於警、偵訊中供
      承不諱，核與證人卯○○、辛○○指述情節相符，復有高雄縣警察局大寮分駐
      所受理刑事案件報案三聯單為其論罪之依據。訊據被告戊○○對其曾駕駛上開
      汽車，搭載被告乙○○、丁○○至高雄縣大寮鄉○○路與開封街口之事實，固
      坦承不諱，惟堅詞否認曾與被告乙○○、丁○○共犯強盜犯行，辯稱：當日係
      因被告丁○○至其住處向被告乙○○告知在包公廟遭人追打一事，被告乙○○
      基於朋友道義欲幫被告丁○○討回公道，遂要伊駕駛車輛載渠等至該處尋仇等
      語。經查：上開被告戊○○、乙○○及丁○○三人，因被告丁○○遭人毆打後
      ，告知被告乙○○，被告乙○○欲幫被告丁○○報復，遂要被告戊○○駕駛車
      輛搭載渠等出外尋人之情，業據被告乙○○於審理中供稱：當天丁○○來找我
      喝酒，並跟我敘述他在包公廟被人追打的事情，我基於朋友之情互相幫忙，就
      順手拿壹把水果刀用報紙包住，叫我太太幫我開車載我們去尋人等語，核與被
      告丁○○於審理中供述：當天我到被告乙○○他家，並告知在包公廟有被人家
      追打，後他提議說要幫我出一口氣等語（均見本院九十一年九月十二日訊問筆
      錄）大致相符，另被害人卯○○對上開遭人強盜過程亦於警訊及偵、審中供陳
      ：九十年七月十日當天晚上約凌晨十二點多，辛○○在超商旁打公共電話給朋
      友，我在旁邊等，這時候突然有壹台墨綠色的汽車停在超商對面的街上，由車
      上下來兩個男生慢慢走向我們，叫我們過去一點跟他們說話，我們過去的時候
      ，帶帽子的男生（指被告乙○○）就拿刀抵住辛○○，並要我把行動電話拿出
      來，我看刀子已抵住辛○○，不拿出來會有危險，遂將手機拿出來後，遭該沒
      有說話的人（指被告丁○○）取走，嗣後他們又問我跟辛○○姓名、住址，問
      到辛○○的時候，莫名其妙說「就是你」，要把後車門打開要拉辛○○上車，
      我們說不要這樣子，他就叫我們在那邊等一下，即開車離去等語明確（見九十
      年九月六日警訊筆錄、本院九十一年八月二十一日、十月三十一日訊問筆錄）
      ，則由被告乙○○、丁○○取人財物時，尚詢問被害人姓名、住址等情觀之，
      應係在確認被害人等是否為尋仇對象無訛，則被告戊○○上開所辯，係為尋仇
      始駕駛車輛搭載被告乙○○、丁○○前往上開處所等語尚非無據，則渠等嗣持
      刀所為強盜犯行，明顯係因見被害人持有手機，臨時萌生意圖為自己不法所有
      之犯意聯絡所為，難認與僅知前往該處尋仇之被告戊○○間，有何犯意聯絡及
      行為分擔，此外，亦查無其他積極證據可認被告戊○○有何公訴人所指之強盜
      犯行，依首開說明，應認被告戊○○罪嫌尚有不足，應為無罪之諭知。
四、被告庚○○部分：
（一）公訴人認被告庚○○涉犯刑法第三百二十五條第一項之搶奪犯行，無非係以被
      告乙○○於警訊中坦承曾與被告庚○○共犯上開搶奪犯行，核與被告戊○○供
      稱曾見被告乙○○與庚○○共騎乘機車外出等語相符，另證人即信利銀樓實際
      負責人顏玉珍證稱：被告庚○○曾持金項鍊一條至其銀樓販售等語明確，復有
      該銀樓金飾買入登記簿一紙為其論罪之依據。訊據被告庚○○對其曾於九十年
      六月二十九日持金項鍊一條至信利銀樓販售之事實固坦承不諱，惟堅詞否認有
      何與被告乙○○共同搶奪之犯行，辯稱：該金項鍊係乙○○稱未帶證件要伊持
      往銀樓販賣，所得款項亦均由乙○○取走，上開搶奪犯行純係乙○○與伊有口
      角爭執，為加陷害所編造之詞等語。經查：被告乙○○指稱被告庚○○與其共
      同搶奪他人項鍊之事實，固據其於九十年七月二十三日警訊第一次製作筆錄時
      供述：我於九十年七月初在高雄縣大寮鄉○○路騎乘ＯＰＬ─二八九號機車，
      後載庚○○，由庚○○下車行搶騎腳踏車男子身上之項鍊一條等語甚明，惟於
      當日（九十年七月二十三日）第三次製作警訊筆錄時，對上情已改稱：該搶奪
      案件，係被告庚○○與另同案被告丁○○所為等語，嗣於偵查中復更異說詞改
      稱：「（問：庚○○有無下手搶過？）答：沒有，但有幫丁○○處理過一次贓
      物等語」（見九十年偵字第一三九七九號卷第十八頁）、「（問：有無拿條金
      鍊子給庚○○去典當？）答：沒有，那條金鍊子是他自己搶的，我陪他去典當
      ‧‧‧」（見九十年偵字第一三九七九號卷第四十一頁）、「六月二十九日下
      午三、四點，唐某至我家借摩托車，我不放心我就載他出去，結果到了萬丹路
      旁的黃昏市場‧‧‧唐某出然伸手去搶那個三、四十歲男子的鍊子，我很害怕
      就趕快跑了，後來我想跟他借點錢，就叫我老婆陪他至信利銀樓典當」（見九
      十年偵字第一三九七九卷第五十五頁）。而被告庚○○除於歷次偵訊中堅決否
      認犯行外，對該項鍊如何取得一節供稱：是乙○○說沒帶證件，叫我幫他典當
      ，嗣後他有說這東西是其與戊○○一起去搶的等語甚詳，被告乙○○針對上開
      被告庚○○說詞，又改稱：我是說該項鍊係丁○○夫妻一起去搶的等語（均見
      九十年偵字第一三九七九號第十九頁），探其言下之意，除不否認係事後始告
      知被告庚○○該項鍊係搶奪而來之贓物外，對搶奪該物者所稱係一男一女組合
      之丁○○夫妻所為，亦與被告庚○○所言係一男一女之被告乙○○與被告戊○○行搶之情相符，而被告乙○○、戊○○確曾共同搶奪他人項鍊等情，已如前
      述，被告庚○○前開所述亦非無據。再上開搶奪犯行究係何人而為，綜合被告
      乙○○先後供詞，計有其與被告庚○○、被告庚○○一人、被告丁○○
      與被告庚○○、被告丁○○夫妻所為等數種不同說詞，參以本件搶奪案件尚
      尋無被害人可出面指認行搶者究係二名男子或一男一女組合所為，縱嗣於審理
      中被告乙○○均供稱該搶奪犯行，係其於被告庚○○所為，惟按刑事訴訟法第
      一百五十六條第二項固規定被告之自白，不得作為有罪判決之唯一證據，仍應
      調查其他必要之證據，以察其是否與事實相符。其立法旨意乃在防範被告自白
      之虛擬致與真實不符，故對自白在證據上之價值加以限制，明定須藉補強證據
      以擔保其真實性。利用共犯之自白或其他不利於己之陳述，為認定被告犯罪之
      證據，與利用被告自己之自白作為其犯罪之證明同有自白虛偽性之危險，不免
      有嫁禍於被告而為虛偽供述之危險。故就刑事訴訟法第一百五十六條第二項之
      立法意旨觀之，共犯之自白或其他不利於己之陳述，雖得作為認定被告犯罪之
      證據，但不得作為有罪判決之唯一證據，仍應調查其他必要之證據，以察其是
      否與事實相符，仍須有補強證據以擔保該共犯自白之真實性，始得採為斷罪之
      依據，是在查無其他積極證據之情形下，尚無法單憑被告乙○○自白即認上開
      被告庚○○所典當之金項鍊係與其共同行搶而來，揆諸前揭判例意旨，既不能
      證明被告庚○○犯罪，自應為無罪之諭知。
丙、免訴之部分：
一、公訴意旨略以：被告庚○○與被告丁○○共同基於意圖為自己不法所有之犯意聯
    絡，於九十年九月六日凌晨一時許，在高雄縣鳳山市○○○路與立信街口，共同
    竊取鄭建中所有車號ＵＤＴ─一五一號機車一輛及放置於機車置物箱內之風衣外
    套一件，得手後，由唐蔚振騎乘該機車與丁○○騎乘自己之機車一同逃逸，因認
    其涉有刑法第三百二十條第一項之竊盜罪嫌。
二、按案件曾經判決確定者，應為免訴之判決，此項原則關於實質上一罪或裁判上一
    罪，均有其適用。（最高法院四十九年台非字第二Ｏ號判例參照）。查被告庚○○於九十年九月六日上午一時三十分許，由丁○○騎乘機車搭載行經高雄縣鳳山
    市○○○路與立信街口，見鄭建中所有暫停放在該處之ＵＤＴ─一五一號機車未
    熄火，推由被告丁○○趁人不注意之際，下手竊取該機車，得手後，被告丁○○
    駕駛竊得機車，被告庚○○騎乘原來機車，二人逃離至高雄縣鳳山市○○○路鳳
    農市場對面，被告庚○○即將原來機車棄置，由被告丁○○騎乘竊得機車搭載至
    某處飲酒之犯罪事實，業據高雄地方法院檢察署檢察官提起公訴，經台灣高等法
    院高雄分院於九十一年六月四日以九十一年度上易字第五一二號判決判處被告庚○○有期徒刑四月確定，有上開判決書及台灣高等法院被告全國前科紀錄表各乙
    紙附卷可稽，茲因該案與本件公訴人起訴之事實完全相同，則被告所犯同一之竊
    盜案件，既早經台灣高等法院高雄分院判決確定在案，本件即應為前開確定判決
    既判力之效力所及，依照首開說明，自為免訴判決之諭知。
據上論結，應依刑事訴訟法第二百九十九條第一項、第三百條零一第一項、第三百零
二條第一款，刑法第二十八條、第五十六條、第三百二十五條第一項，判決如主文。
本案經檢察官張啟祥到庭執行職務。
中      華      民      國      九十二      年    五    月    二十三  日
                                    臺灣高雄地方法院刑事庭
                                        審判長法官    黃三友
                                              法官    王雅苑
                                              法官    黃宗揚
右正本證明與原本無異。
如不服本判決，應於判決送達後十日內，向本院提出上訴狀。
                                            書記官    陳掌珠
中      華      民      國      九十二      年    五    月    二十三  日
附表：被告戊○○與被告乙○○共同所為搶奪犯行：
┌──┬─────┬───────┬────┬──────┬──────┐
│編號│  時間    │   地點       │ 被害人 │犯罪方法    │搶得財物    │
├──┼─────┼───────┼────┼──────┼──────┤
│    │九十年七月│高雄縣大寮鄉復│呂心富  │由乙○○下車│黃金項鍊一條│
│一  │十五日下午│興村干城路一九│        │出手搶奪被害│，嗣並由李素│
│    │三時十五分│五號前        │        │人掛於脖子之│美持往牛國堂│
│    │許        │              │        │黃金項鍊一條│所開設之國泰│
│    │          │              │        │，得手後，搭│當鋪，以新台│
│    │          │              │        │乘李富美騎乘│幣（下同）九│
│    │          │              │        │機車離去。  │千元之價格加│
│    │          │              │        │            │以典當。    │
├──┼─────┼───────┼────┼──────┼──────┤
│    │九十一年七│高雄縣大寮鄉水│石鴻聲  │由被告乙○○│金項鍊一條（│
│二  │月十八日下│源路五十一號民│        │假借向石鴻聲│價值約一萬元│
│    │午三時三十│生垃圾場前    │        │問路為由，趁│），嗣並由江│
│    │分許      │              │        │機搶奪其脖子│光龍持往吳玉│
│    │          │              │        │上之金項鍊一│滿所經營之信│
│    │          │              │        │條，得手後，│成銀樓，以八│
│    │          │              │        │搭乘戊○○騎│千零十三元之│
│    │          │              │        │乘機車離去。│價格加以典當│
│    │          │              │        │            │。          │
├──┼─────┼───────┼────┼──────┼──────┤
│    │九十一年二│高雄縣大寮鄉黃│蔡李蓮春│被告戊○○、│白金項鍊一條│
│三  │月十八日下│厝路上        │        │乙○○騎乘機│、玉佩一只（│
│    │午七時三十│              │        │車，由後接近│價值約六萬餘│
│    │五分許    │              │        │被害人，並出│元）        │
│    │          │              │        │手搶奪其身上│            │
│    │          │              │        │之白金項鍊一│            │
│    │          │              │        │條、玉佩一只│            │
│    │          │              │        │。          │            │
├──┼─────┼───────┼────┼──────┼──────┤
│    │九十一年四│高雄縣大寮鄉鳳│子○○  │由被告乙○○│金項鍊一條（│
│四  │月二十四日│林四路一九五號│        │假借向子○○│價值約一萬元│
│    │下午一時五│前            │        │問路為由，趁│）          │
│    │分        │              │        │機搶奪其脖子│            │
│    │          │              │        │上之金項鍊一│            │
│    │          │              │        │條後，由李素│            │
│    │          │              │        │美接應騎乘機│            │
│    │          │              │        │車離去。    │            │
├──┼─────┼───────┼────┼──────┼──────┤
│    │九十一年五│高雄縣大寮鄉中│甲○○  │被告戊○○、│白金項鍊一條│
│五  │月六日下午│庄村萬隆街萬客│        │乙○○騎乘機│（價值四千元│
│    │二時許    │隆賣場前      │        │車，由後接近│）          │
│    │          │              │        │被害人，出手│            │
│    │          │              │        │搶奪其脖子上│            │
│    │          │              │        │之白金項鍊一│            │
│    │          │              │        │條。        │            │
│    │          │              │        │            │            │
├──┼─────┼───────┼────┼──────┼──────┤
│    │九十一年五│高雄縣大寮鄉忠│己○○  │被告戊○○、│金項鍊一條（│
│六  │月九日下午│義村果協路九十│        │乙○○騎乘Ｋ│價值約八千元│
│    │四時許    │一之一號前    │        │Ｅ八─０九０│）          │
│    │          │              │        │號機車，由後│            │
│    │          │              │        │座之乙○○出│            │
│    │          │              │        │手搶奪被害人│            │
│    │          │              │        │脖子上之金項│            │
│    │          │              │        │鍊一條。    │            │
├──┼─────┼───────┼────┼──────┼──────┤
│    │九十一年五│高雄縣大寮鄉鳳│寅○○  │被告戊○○、│黃金項鍊一條│
│七  │月十九日下│林四路影七路口│        │乙○○騎乘車│（價值約一千│
│    │午二時四十│              │        │牌號碼為ＮＢ│元）        │
│    │五分許    │              │        │七─三六一號│            │
│    │          │              │        │機車，由後座│            │
│    │          │              │        │之戊○○出手│            │
│    │          │              │        │搶奪被害人脖│            │
│    │          │              │        │子上之金項鍊│            │
│    │          │              │        │一條。      │            │
├──┼─────┼───────┼────┼──────┼──────┤
│    │九十一年五│高雄縣鳳山市中│丙○○○│被告戊○○、│白金項鍊一條│
│    │月二十至三│山東路四維街  │        │乙○○騎乘機│（價值一萬元│
│八  │十日某日中│              │        │車，由後接近│）          │
│    │午十二時許│              │        │被害人，並出│            │
│    │          │              │        │手搶奪被害人│            │
│    │          │              │        │脖子上之白金│            │
│    │          │              │        │項鍊一條。  │            │
├──┼─────┼───────┼────┼──────┼──────┤
│    │九十一年六│高雄縣大寮鄉萬│癸○○  │被告戊○○、│白金項鍊一條│
│九  │月一日下午│隆街（萬客隆大│        │乙○○騎乘機│（價值約一萬│
│    │六時許    │賣場前）      │        │車號碼為ＮＢ│元）        │
│    │          │              │        │七─三六一號│            │
│    │          │              │        │機車，由後座│            │
│    │          │              │        │之戊○○出手│            │
│    │          │              │        │搶奪被害人脖│            │
│    │          │              │        │子上之白金項│            │
│    │          │              │        │鍊一條。    │            │
├──┼─────┼───────┼────┼──────┼──────┤
│    │九十一年六│高雄縣鳳山市黃│壬○○  │被告戊○○、│白金項鍊一條│
│十  │月十日下午│埔公園前      │        │乙○○騎乘機│（價值約一萬│
│    │六時五十分│              │        │車，由後接近│五千元）    │
│    │許        │              │        │被害人，並出│            │
│    │          │              │        │手搶奪被害人│            │
│    │          │              │        │脖子上之白金│            │
│    │          │              │        │項鍊一條。  │            │
├──┼─────┼───────┼────┼──────┼──────┤
│    │九十一年五│高雄市三民區鼎│侯翠瑛  │被告戊○○、│該項鍊因遭扯│
│十一│月三十一日│力里民族一路八│        │乙○○騎乘車│斷，故僅搶走│
│    │下午五時四│八六巷旁與文藻│        │牌號碼為ＮＢ│半條。      │
│    │十分許    │學院          │        │七─三六一號│            │
│    │          │              │        │機車，由後座│            │
│    │          │              │        │之戊○○出手│            │
│    │          │              │        │搶奪被害人脖│            │
│    │          │              │        │子上之金項鍊│            │
│    │          │              │        │。          │            │
└──┴─────┴───────┴────┴──────┴──────┘
附錄本件論罪法條
中華民國刑法第三百二十五條
 (普通搶奪罪)
意圖為自己或第三人不法之所有，而搶奪他人之動產者，處六月以上五年
以下有期徒刑。
因而致人於死者，處無期徒刑或七年以上有期徒刑，致重傷者，處三年以
上十年以下有期徒刑。
第一項之未遂犯罰之。


司法院資訊處製作；財團法人民間司法改革基金會備份。
